臺灣士林地方法院刑事判決
111年度金訴字第328號
公  訴  人  臺灣士林地方檢察署檢察官
被      告  林聰文



                    (現另案於法務部○○○○○○○○○○○執行中)
上列被告因詐欺等案件，經檢察官提起公訴（111年度偵字第101
04號），因被告於本院審理時中就被訴事實為有罪之陳述，經告
知簡式審判程序之旨，並聽取當事人之意見後，本院合議庭裁定
由受命法官獨任進行簡式審判程序，判決如下：
    主  文
林聰文犯如附表各編號所示之罪，各處如附表各編號「主文及宣
告刑」欄所示之刑。應執行有期徒刑壹年柒月。
未扣案之犯罪所得新臺幣貳萬元沒收，於全部或一部不能沒收或
不宜執行沒收時，追徵其價額。
    事實及理由
一、程序部分
　　按除被告所犯為死刑、無期徒刑、最輕本刑為3 年以上有期
    徒刑之罪或高等法院管轄第一審案件者外，於第一次審判期
    日前之準備程序進行中，被告先就被訴事實為有罪之陳述時
    ，審判長得告知被告簡式審判程序之旨，並聽取當事人、代
    理人、辯護人及輔佐人之意見後，裁定進行簡式審判程序，
    刑事訴訟法第273 條之1 第1 項定有明文。經核本案被告林
    聰文所犯均係死刑、無期徒刑、最輕本刑為3 年以上有期徒
    刑以外之罪，其於本院審理時中就被訴事實為有罪之陳述，
    經告知簡式審判程序之旨，並聽取公訴人、被告之意見後，
    本院合議庭爰依首揭規定，裁定由受命法官獨任進行簡式審
    判程序。是本案之證據調查，依同法第273 條之2 規定，不
    受同法第159 條第1 項、第161 條之2 、第161 條之3 、第
    163 條之1 、第164 條至170 條所規定證據能力認定及調查
    方式之限制，合先敘明。
二、本案犯罪事實及證據，除均引用檢察官起訴書之記載（如附
    件）外，另更正及補充如下：
　㈠事實部分：
　⒈起訴書犯罪事實欄一第1 行關於「基於詐欺及洗錢之犯意」
    之記載，應補充更正為「共同意圖為自己不法之所有，基於
    三人以上共同詐欺取財及洗錢之犯意聯絡」。
　⒉起訴書犯罪事實欄一關於被害人遭詐騙之詐術、時間、匯款
    時地及金額，分別更正補充如附表所示。
　⒊起訴書犯罪事實欄一第6至7 行關於「再將贓款交付予詐騙集
    團之上游成員」之記載，應補充更正為「再將贓款交付予詐
    騙集團負責第一層收水工作、暱稱『小芬』（下稱『小芬』）之
    成年女子，再由『小芬』轉交予該詐騙集團負責第二層收水工
    作之成年男子，以此方式掩飾、隱匿上開詐欺犯罪所得之來
    源、去向及所在。林聰文並因而獲取免除其所積欠『小芬』總
    計新臺幣（下同）2萬元債務之利益」。
　㈡證據部分，補充證據如下：
　　被告林聰文於本院民國111年11月1日審理程序所為之自白（
    見本院卷第442、451頁）、如附表所示告訴人及被害人提出
    之證據資料。
三、論罪科刑　　　
  ㈠核被告所為，均係犯刑法第339條之4第1項第2款之三人以上
    共同詐欺取財罪、洗錢防制法第14條第1項之一般洗錢罪，
    共7罪。
　㈡按共同實行犯罪行為之人，在共同意思範圍以內，各自分擔
    犯罪行為之一部，彼此協力、相互補充以達其犯罪之目的者
    ，即應對於全部所發生之結果，共同負責，故不以實際參與
    犯罪構成要件行為或參與每一階段之犯罪行為為必要。又共
    同正犯之意思聯絡，原不以數人間直接發生者為限，即有間
    接之聯絡者，亦包括在內（最高法院107年度台上字第4444
    號判決意旨參照）。被告雖未親自提領附表編號3、4、5部
    分之款項，惟被告受「小芬」之指示，與另名年籍不詳之成
    年人車手（下稱某甲）共同負責提領，2人輪流持同一張提
    款卡，由被告將附表編號1、2、6、7、某甲將附表編號3、4
    、5部分提領，2人於彼此提領時互相在旁觀看，有現場監視
    錄影畫面擷圖照片在卷可稽，則被告就附表編號3、4、5部
    分在場觀看陪同某甲提領之部分，屬集團成員基於共同犯意
    聯絡所為之行為分擔，係基於共同犯意聯絡而共同參與犯罪
    。故被告與小芬及其他身分不詳之本案詐欺集團成年成員間
    ，就本案犯行，互有犯意聯絡，且分工合作、相互利用他人
    行為以達犯罪目的及行為分擔，均應論以共同正犯。
　㈢被告所為各次犯行，均係以一行為同時觸犯三人以上共同詐
    欺取財罪及一般洗錢罪，為想像競合犯，均應依刑法第55條
    規定，各從較重之三人以上共同詐欺取財罪處斷。
　㈣被告共同詐欺告訴人石宜生、被害人羅大偉、告訴人黃君琳
    、黃琪雯、余泰毅、賴保羅、楊淇茹之犯行，雖犯罪時間相
    近，但被害人均不相同，所侵害之財產法益有異，時空上並
    非無從區隔，在刑法評價上各具獨立性，且非經立法預設其
    本質係具持續實行之複次作為特徵予以特別歸類，使成獨立
    犯罪構成要件之行為態樣，依社會通念難認係出於一次犯意
    之決定，又非屬一個行為之持續動作，自難認被告就上開犯
    行分別成立接續犯之包括一罪或想像競合犯；是其所為上開
    7次犯行，犯意各別，行為互殊，應予分論併罰。
　㈤又按想像競合犯之處斷刑，本質上係「刑之合併」。其所謂
    從一重處斷，乃將想像競合犯組成之評價上數罪，合併為科
    刑一罪，其所對應之刑罰，亦合併其評價上數罪之數法定刑
    ，而為一個處斷刑。易言之，想像競合犯侵害數法益者皆成
    立犯罪，論罪時必須輕、重罪併舉論述，同時宣告所犯各罪
    名，包括各罪有無加重、減免其刑之情形，亦應說明論列，
    量刑時併衡酌輕罪部分量刑事由，評價始為充足，然後依刑
    法第55條前段規定「從一重處斷」，非謂對於其餘各罪可置
    而不論。因此，法院決定處斷刑時，雖以其中最重罪名之法
    定刑，做為裁量之準據，惟於裁量其輕重時，仍應將輕罪合
    併評價在內（最高法院108年度台上字第4405號、第4408號
    判決意旨參照）。是以，被告於本院審理時自白一般洗錢犯
    行，依洗錢防制法第16條第2 項「犯前2 條之罪，在偵查或
    審判中自白者，減輕其刑」之規定，原應減輕其刑，惟被告
    所犯一般洗錢罪係屬想像競合犯其中之輕罪，被告就本案7
    次犯行均係從一重之加重詐欺取財罪處斷，故就此部分想像
    競合輕罪得減刑部分，依上開說明，由本院於後述依刑法第
    57條量刑時，一併衡酌該部分減輕其刑事由，附此敘明。
　㈥爰審酌被告正值青壯，具勞動能力，竟不思循正當管道取得
    財物，明知詐欺集團對社會危害甚鉅，竟受金錢誘惑，加入
    本案詐欺集團擔任俗稱「車手」之工作，造成前開告訴人及
    被害人等受有財產上之損失，所為不僅漠視他人財產權，更
    製造金流斷點，影響財產交易秩序，亦徒增檢警機關追查集
    團上游成員真實身分之難度，犯罪所生危害非輕，應予非難
    ，衡以其犯後坦認犯行，且就其所涉洗錢情節於偵審中亦均
    自白不諱，尚見悔意，然迄今僅與附表編號6所示之被害人
    羅大偉達成調解（見本院卷第268頁），然未能與附表其餘
    各編號告訴人和解並賠償渠等所受之損害，兼衡被告之素行
    （見卷附臺灣高等法院被告前案紀錄表之記載）、本案犯罪
    之動機、手段、情節、與本案詐欺集團成員間之分工、擔任
    之犯罪角色及參與程度（就附表編號1、2、6、7部分係實際
    提領，附表編號3、4、5部分為陪同提領）、所獲利益（詳
    後述沒收部分），及其自陳高中畢業之教育智識程度、入監
    前從事電子公司工作、月薪約4萬元、未婚、尚需扶養父親
    之家庭生活經濟狀況（見本院卷第451頁）等一切情狀，分
    別量處如本判決附表各編號「主文及宣告刑」欄所示之刑。
　㈧再審酌數罪併罰之定應執行刑，係出於刑罰經濟與責罰相當
    之考量，並非予以犯罪行為人或受刑人不當之利益，為一種
    特別的量刑過程，相較於刑法第57條所定科刑時應審酌之事
    項，係對一般犯罪行為之裁量。而定應執行刑之宣告，乃對
    犯罪行為人本身及所犯各罪之總檢視，除應考量行為人所犯
    數罪反應出之人格特性，並應權衡審酌行為人之責任與整體
    刑法目的及相關刑事政策，在量刑權之法律拘束性原則下，
    依刑法第51條第5 款規定，採限制加重原則，資為量刑自由
    裁量權之外部界限，並應受法秩序理念規範之比例原則、平
    等原則、責罰相當原則、重複評價禁止原則等自由裁量權之
    內部抽象價值要求界限之支配，以使輕重得宜，罰當其責，
    俾符合法律授與裁量權之目的，以區別數罪併罰與單純數罪
    之不同，兼顧刑罰衡平原則。故定應執行刑時，除仍應就各
    別刑罰規範之目的、輕重罪間體系之平衡、整體犯罪非難評
    價，為綜合判斷外，尤須參酌上開實現刑罰公平性，以杜絕
    僥倖、減少犯罪之立法意旨，為妥適之裁量。本院衡酌被告
    本案7次加重詐欺取財犯行，均係在111年3月1日至2日間所
    犯，各次犯行之間隔時間相近，顯於短時間內反覆實施，所
    侵害之法益固非屬於同一人，然各次犯行之角色分工、行為
    態樣、手段、動機均相類，責任非難重複之程度顯然較高，
    如以實質累加之方式定應執行刑，處罰之刑度恐將超過其行
    為之不法內涵與罪責程度，爰基於罪責相當之要求，於刑法
    第51條第5款所定之外部性界限內，綜合評價各罪類型、關
    係、法益侵害之整體效果，考量犯罪人個人特質，及以比例
    原則、平等原則、責罰相當原則、重複評價禁止原則為內涵
    之內部性界限，為適度反應被告整體犯罪行為之不法與罪責
    程度及對其施以矯正之必要性，而就被告本案所犯7罪，定
    應執行刑如主文所示。
四、沒收部分
  ㈠按犯罪所得，屬於犯罪行為人者，沒收之；前二項之沒收，
    於全部或一部不能沒收或不宜執行沒收時，追徵其價額；刑
    法第38條之1 第1 項前段、第3 項定有明文。任何人都不得
    保有犯罪所得，為基本法律原則，犯罪所得之沒收或追徵，
    在於剝奪犯罪行為人之實際犯罪所得（原物或其替代價值利
    益），使其不能坐享犯罪之成果，以杜絕犯罪誘因，可謂對
    抗、防止經濟、貪瀆犯罪之重要刑事措施，性質上屬類似不
    當得利之衡平措施，著重所受利得之剝奪。然苟無犯罪所得
    ，自不生利得剝奪之問題，固不待言，至二人以上共同犯罪
    ，關於犯罪所得之沒收或追徵，倘個別成員並無犯罪所得，
    且與其他成員對於所得亦無事實上之共同處分權時，同無利
    得可資剝奪，特別在集團性或重大經濟、貪污犯罪，不法利
    得龐大，一概採取絕對連帶沒收或追徵，對未受利得之共同
    正犯顯失公平。有關共同正犯犯罪所得之沒收或追徵，最高
    法院向採之共犯連帶說，業於104 年8 月11日之104 年度第
    13次刑事庭會議決議不再援用，並改採沒收或追徵應就各人
    所分得者為之等見解。倘若共同正犯各成員內部間，對於不
    法利得分配明確時，自應依各人實際分配所得沒收；至共同
    正犯各成員對於不法利得享有共同處分權限時，則應負共同
    沒收之責。經查，本案被告因擔任詐欺集團車手一職，有獲
    取免除2萬元債務利益之報酬乙情，業據被告供明在卷（見
    偵卷第22、427頁、本院卷第451頁），既無其他證據可認其
    所陳不實，依「罪疑有利被告」之基本法理，爰認定其本案
    之犯罪所得為免除2萬元債務之利益，又此部分犯罪所得雖
    未扣案，然既未合法發還告訴人及被害人等，復查無刑法第
    38條之2 第2 項所定情形，仍應依刑法第38條之1 第1 項前
    段、第3 項規定宣告沒收，並於全部或一部不能沒收或不宜
    執行沒收時，追徵其價額。
　㈡次按犯洗錢防制法第14條之罪，其所移轉、變更、掩飾、隱
    匿、收受、取得、持有、使用之財物或財產上利益，沒收之
    ；犯第15條之罪，其所收受、持有、使用之財物或財產上利
    益，亦同，洗錢防制法第18條第1 項定有明文。惟因洗錢行
    為之標的是否限於行為人者始得宣告沒收，法無明文，是倘
    法條未規定「不問屬於犯罪行為人與否均沒收」時，自仍以
    屬於被告所有者為限，始應予沒收。經查，被告依指示所提
    領之款項，均已全數轉交予小芬層轉上游詐騙集團成員，業
    如前述，足見該等款項已非屬被告所有，亦無證據證明其就
    該等款項具有事實上之管領、處分權限，揆諸前揭說明，除
    前述被告所取得之報酬外，自無從就上開告訴人及被害人等
    遭詐欺所匯之款項，依洗錢防制法第18條第1 項或刑法第38
    條之1 第1 項前段之規定對被告宣告沒收，附此說明。
據上論斷，應依刑事訴訟法第273 條之1 第1 項、第299 條第1 
 項前段、第310 條之2 、第454 條第2 項（依刑事裁判精簡原
則，僅記載程序法條），判決如主文。
本案經檢察官吳宇青提起公訴，由檢察官薛雯文到庭執行職務。
中    華    民    國    111   年    11    月    29    日
                  刑事第四庭法  官  蘇琬能
以上正本證明與原本無異。
如不服本判決應於收受送達後20日內向本院提出上訴書狀，並應
敘述具體理由。其未敘述上訴理由者，應於上訴期間屆滿後20日
內向本院補提理由書( 均須按他造當事人之人數附繕本) 「切勿
逕送上級法院」。
                            書記官  李俊錡 
中　　華　　民　　國　　111 　年　　11　　月　　29　　日

附錄本案論罪科刑法條全文：
洗錢防制法第2 條
本法所稱洗錢，指下列行為：
一、意圖掩飾或隱匿特定犯罪所得來源，或使他人逃避刑事追訴
    ，而移轉或變更特定犯罪所得。
二、掩飾或隱匿特定犯罪所得之本質、來源、去向、所在、所有
    權、處分權或其他權益者。
三、收受、持有或使用他人之特定犯罪所得。
　　
洗錢防制法第14條
有第二條各款所列洗錢行為者，處7 年以下有期徒刑，併科新臺
幣5 百萬元以下罰金。
前項之未遂犯罰之。
前二項情形，不得科以超過其特定犯罪所定最重本刑之刑。

中華民國刑法第339 條之4
犯第339 條詐欺罪而有下列情形之一者，處1 年以上7 年以下有
期徒刑，得併科1 百萬元以下罰金：
一、冒用政府機關或公務員名義犯之。
二、三人以上共同犯之。
三、以廣播電視、電子通訊、網際網路或其他媒體等傳播工具，
    對公眾散布而犯之。
前項之未遂犯罰之。
　
附表　
編號 告訴人/被害人 所施用之詐術、詐騙時間、匯款時地及金額 匯入人頭帳戶 補充之卷證出處 主文及宣告刑 1 （起訴書附表一編號1部分） 石宜生 本案詐欺集團成員自111年3月1日17時34分起，冒稱網路賣家及郵局人員接續致電石宜生，向其佯稱需操作ATM取消VIP扣款云云，致其陷於錯誤，而於同日18時12分許、18分許，在某處之自動櫃員機轉帳2筆各2萬1,345元、4,012元，合計共2萬5,357元至右列帳戶內。 土地銀行帳號000-000000000000號帳戶 石宜生提出之台新銀行自動櫃員機交易明細表、其臺東縣關山鎮農會、中華郵政帳戶存摺封面及內頁影本（見111偵10104號卷第122至125頁）。 林聰文犯三人以上共同詐欺取財罪，處有期徒刑壹年貳月。 2 （起訴書附表一編號2部分） 羅大偉 （未提告訴） 本案詐欺集團成員自111年3月1日18時31分前某時起，冒稱金石堂電商業者接續致電羅大偉，向其佯稱需網路轉帳解除訂單重複下訂之錯誤設定云云，致其陷於錯誤，而於111年3月1日18時31分許、32分許、34分許、35分許，以網路銀行轉帳4筆各4萬9,987元、4萬4,335元、4萬9,988元、5,737元，合計共15萬47元至右列帳戶內。 合作金庫商業銀行帳號000-0000000000000號帳戶 被害人羅大偉提出之通話紀錄、臺灣銀行網路銀行我的交易紀錄照片（見同上卷第150至151頁）。 林聰文犯三人以上共同詐欺取財罪，處有期徒刑壹年叁月。 3 （起訴書附表一編號3部分） 黃君琳 本案詐欺集團成員自111年3月1日起，接續致電黃君琳向其佯稱需網路轉帳解除分期扣款云云，致其陷於錯誤，而於翌日0時10分許、12分許，以網路銀行轉帳2筆各4萬9,986元、4萬9,986元，合計共9萬9,972元至右列帳戶內。  告訴人黃君琳提出之轉帳報表、其國泰銀行帳戶存摺封面及內頁影本、交易明細查詢擷圖（見同上卷第161、164、170至171、173頁）。 林聰文犯三人以上共同詐欺取財罪，處有期徒刑壹年壹月。 4 （起訴書附表一編號4部分） 黃琪雯 本案詐欺集團成員自111年2月16日起，冒稱東森購物電商業者、台新銀行客服人員接續致電黃琪雯，向其佯稱需配合操作解除誤貼經銷商條碼購買20臺電扇之錯誤設定云云，致其陷於錯誤，而於同年3月1日20時許、2分許、4分許，以網路銀行轉帳3筆各2萬2,707元、1萬7,323元、2萬9,987元，合計共7萬17元至右列帳戶內。 中華郵政帳號000-00000000000000號帳戶 告訴人黃琪雯提出之其臺灣土地銀行帳戶存摺封面及內頁、中華郵政帳戶存摺封面影本、轉帳紀錄擷圖（見同上卷第238至241、243、247至248頁）。 林聰文犯三人以上共同詐欺取財罪，處有期徒刑壹年壹月。 5 （起訴書附表一編號5部分） 余泰毅 本案詐欺集團成員自111年3月1日16時起，冒稱大大寬頻人員、台北富邦銀行人員接續致電余泰毅，向其佯稱因系統遭駭入侵個資外洩，需將帳戶內金錢交由台北富邦銀行人員監管云云，致其陷於錯誤，而於同日21時1分許，以網路銀行轉帳4萬987元至右列帳戶內。  告訴人余泰毅提出之通話紀錄擷圖、其台北富邦銀行帳戶交易明細（見同上卷第263至273、317頁）。 林聰文犯三人以上共同詐欺取財罪，處有期徒刑壹年。 6 （起訴書附表一編號6部分） 賴保羅 本案詐欺集團成員自111年3月1日19時44分起，冒稱白永恩神父基金會人員接續致電賴保羅，向其佯稱需配合處理取消扣款流程云云，致其陷於錯誤，而於翌日0時10分許、13分許，以網路銀行轉帳2筆各4萬9,987元、3萬123元，合計共8萬110元至右列帳戶內。  告訴人賴保羅提出之活期儲蓄存款、帳戶明細擷圖（見同上卷第339頁）。 林聰文犯三人以上共同詐欺取財罪，處有期徒刑壹年叁月。 7 （起訴書附表一編號7部分） 楊淇茹 本案詐欺集團成員自111年2月26日16時17分起，冒稱東森購物人員、國泰世華銀行人員接續致電楊淇茹，向其佯稱需配合處理取消系統錯誤自動下單云云，致其陷於錯誤，而於同年3月1日20時15分許、2日0時4分許、6分許、9分許，以網路銀行轉帳4筆各15萬101元、5萬1元、4萬9,998元、4萬5,101元，合計共29萬5,201元至右列帳戶內。 中華郵政帳號000-00000000000000號帳戶 告訴人楊淇茹提出之交易明細、存款交易明細查詢、通話紀錄、星展銀行轉帳交易成功擷圖（見同上卷第412至415之2頁）。  林聰文犯三人以上共同詐欺取財罪，處有期徒刑壹年伍月。 


附件：
臺灣士林地方檢察署檢察官起訴書
                                    111年度偵字第10104號
　　被　　　告　林聰文　
上列被告因詐欺等案件，已經偵查終結，認應提起公訴，茲將犯
罪事實及證據並所犯法條分敘如下：
　　　　犯罪事實
一、林聰文基於詐欺及洗錢之犯意，加入3人以上所組成之詐騙
    集團擔任俗稱「車手」之工作。先由詐騙集團成員向如附表
    一所示被害人佯以解除分期付款等為由，致如附表一所示被
    害人陷於錯誤，而於如附表一所示之時間，匯款如附表一所
    示金額至如附表一所示帳戶內，再由林聰文依指示於如附表
    二所示時、地，提領如附表二所示帳戶之金額後，再將贓款
    交付予詐騙集團之上游成員。
二、案經石宜生、黃君琳、黃琪雯、余泰毅、賴保羅、楊淇茹訴
    由臺北市政府警察局大同分局報告偵辦。
        證據並所犯法條
一、證據：
（一）被告林聰文之自白。
（二）告訴人石宜生、黃君琳、黃琪雯、余泰毅、賴保羅、楊淇
      茹之指訴及被害人羅大偉之指述。
（三）如附表一所示帳戶之交易明細表。
（四）提款地點之監視器側錄翻拍畫面照片。
二、核被告所為，係犯刑法第339條之4第1項第2款之三人以上加
    重詐欺取財罪嫌及洗錢防制法第14條第1項之洗錢罪嫌。被
    告與其他詐騙集團成員就上開犯行間有犯意聯絡及行為分擔
    ，請依共同正犯論處。又其係以一行為觸犯上開二罪名，為
    想像競合犯，請從一重之加重詐欺罪論處。被告所提領之款
    項，為其犯洗錢防制法第14條洗錢罪而移轉隱匿之財物，觀
    之同法第18條第1項之文義及立法理由均未限制此等財物須
    為被告所有始得沒收，復參據臺灣高等法院107年度金上訴
    字第89號判決之理由欄參、三、（一）、2之意旨，請宣告
    沒收之，如認過苛，則請依刑法第38條之2第2項規定酌減之
    。
三、依刑事訴訟法第251條第1項提起公訴。
    此    致
臺灣士林地方法院
中　　華　　民　　國　 111　　年　　5 　　月　　9 　　日
　　　　　　　　　　　　　　　檢　察　官　吳宇青
本件正本證明與原本無異　　　
中　　華　　民　　國　 111　　年　　5 　　月　　17　　日
              　　　　　　　　書　記　官　塗佩穎
附錄本案所犯法條全文
中華民國刑法第339條之4
犯第 339 條詐欺罪而有下列情形之一者，處 1 年以上 7 年以
下有期徒刑，得併科 1 百萬元以下罰金：
一、冒用政府機關或公務員名義犯之。
二、三人以上共同犯之。
三、以廣播電視、電子通訊、網際網路或其他媒體等傳播工具，
    對公眾散布而犯之。
前項之未遂犯罰之。
洗錢防制法第14條
有第二條各款所列洗錢行為者，處 7 年以下有期徒刑，併科新
臺幣 5 百萬元以下罰金。
前項之未遂犯罰之。
前二項情形，不得科以超過其特定犯罪所定最重本刑之刑。
附表一：
編號 被害人 匯款時間 匯款金額（新臺幣） 匯入帳戶 1 石宜生 111年3月1日晚間6時12分及18分許 2筆共計25357元 土地銀行帳號000000000000號帳戶（以下簡稱土銀帳戶） 2 羅大偉 111年3月1日晚間6時31至35分許 4筆共計150047元 合作金庫帳號0000000000000號帳戶（以下簡稱合庫帳戶） 3 黃君琳 111年3月2日凌晨0時10分及12分許 2筆共計99972元 同上 4 黃琪雯 111年3月1日晚間8時0分至4分許 3筆共計70017元 中華郵政帳號00000000000000號帳戶（以下簡稱郵局A帳戶） 5 余泰毅 111年3月1日晚間9時1分許 40987元 同上 6 賴保羅 111年3月2日凌晨0時10分及13分許 2筆共計80110元 同上 7 楊淇茹 111年3月1日晚間8時15分至同年月2日凌晨0時9分許 4筆共計295201元 中華郵政帳號00000000000000號帳戶（以下簡稱郵局B帳戶） 
附表二：
編號 提領帳戶 提領時間 提領地點 提領金額 1 土銀帳戶 111年3月1日晚間6時18分至24分許 臺北市○○區○○○路0段000號台新銀行延平分行 6筆共計114000元 2 合庫帳戶 111年3月1日晚間6時58分至7時8分許 同上 8筆共計150000元 3 郵局A帳戶 111年3月2日凌晨0時48分及50分許 臺北市○○區○○○路000號臺北橋郵局 2筆共計80000元 4 郵局B帳戶 111年3月1日晚間8時28分至42分許 同上 4筆共計145000元